臺灣橋頭地方法院民事裁定
                                      111年度訴字第288號
原      告  均和資產管理股份有限公司

法定代理人  朱祐宗  
訴訟代理人  陳怡穎  

被      告  陳城富  
            葉陳素琴
            鐘陳素卿
            陳素英  
上列當事人間請求代位分割遺產事件，本院裁定如下：
　　主　文
本件移送臺灣高雄少年及家事法院。　　
    理　由
一、按訴訟之全部或一部，法院認為無管轄權者，依原告聲請或
    依職權以裁定移送於其管轄法院，民事訴訟法第28條第1 項
    定有明文。次按家事事件法所定家事事件由少年及家事法院
    處理之；因繼承回復、遺產分割、特留分、遺贈、確認遺囑
    真偽或其他繼承關係所生請求事件為丙類事件，得由繼承開
    始時被繼承人住所地之法院、主要遺產所在地之法院管轄，
    家事事件法第2 條前段、第3 條第3 項第6 款、第70條分別
    定有明文。又所謂專屬管轄，係指法律規定某類事件專屬一
    定法院管轄之謂，凡法律規定某類事件僅得由一定法院管轄
    者，縱未以法文明定「專屬管轄」字樣，仍不失其專屬管轄
    之性質。而家事事件法第2 條規定係依事件之性質而定其管
    轄誰屬之事務管轄，具有專屬、強制性質，少年及家事法院
    對於家事事件之管轄，相較於普通法院，性質上屬專屬管轄
    。而債權人依民法第242條規定提起代位訴訟，僅係當事人
    適格及法定訴訟擔當之明文，與訴訟標的之認定無關，故代
    位分割遺產訴訟，所涉者同屬繼承人間之遺產分割訴訟，其
    本質仍為丙類事件，應屬家事事件。　　
二、原告起訴主張訴外人即被代位人顏陳素華積欠其債務未償，
    顏陳素華及被告之被繼承人陳連進所遺坐落高雄市路○區○○
    段0000地號土地、高雄市路○區○○段000 地號土地及門牌號
    碼高雄市路○區○○路000 巷00號房屋（下稱系爭遺產），應
    由顏陳素華及被告按應繼分比例繼承之。而顏陳素華除系爭
    遺產外，無其他可供執行之財產，已陷於無資力之狀態，卻
    怠於行使遺產分割請求權，致原告無從就系爭遺產取償。爰
    依民法第242 條規定，代位顏陳素華請求分割系爭遺產，核
    屬家事事件法第3條第3項第6款所規定之家事事件，揆諸前
    揭說明，應專屬家事法院管轄。又繼承開始時被繼承人陳連
    進之住所地位於高雄市路竹區，有個人除戶資料查詢結果1
    紙在卷可稽（見審訴卷第97頁），故本件應由臺灣高雄少年
    及家事法院管轄，爰依職權將本件移送該管轄法院。
三、依民事訴訟法第28條第1 項，裁定如主文。
中　　華　　民　　國　　111 　年　　4 　　月　　27　　日
                  民事第二庭  審判長法　官 謝文嵐
                                    法  官 翁熒雪
                                    法  官 許家菱
以上正本係照原本作成。
如對本裁定抗告須於裁定送達後10日內向本院提出抗告狀，並繳
納裁判費新臺幣1,000元。　　　　　　　　　　　　　　　　
中　　華　　民　　國　　111 　年　　4 　　月　　28　　日
                                    書記官 劉國偉